【裁判字號】    90,上訴,1963
【裁判日期】    901030
【裁判案由】    毒品危害防制條例
【裁判全文】
臺灣高等法院刑事判決                            九十年度上訴字第一九六三號
    上  訴  人  臺灣宜蘭地方法院檢察署檢察官
    被      告  甲○○
右上訴人因被告違反毒品危害防制條例案件，不服臺灣宜蘭地方法院九十年度訴字第
四號，中華民國九十年四月十二日第一審判決（起訴案號：臺灣宜蘭地方法院檢察署
八十九年度偵字第一八０五號；移送併辦案號：八十九年度毒偵字第一八七一號、九
十年度毒偵字第一八三號、九十年度毒偵字第三六二號），提起上訴並經檢察官移送
併案審理（臺灣宜蘭地方法院檢察署九十年度毒偵字第五七四、一一二０號），本院
判決如左：
    主      文
原判決撤銷。
甲○○連續施用第一級毒品，處有期徒刑拾月。扣案海洛因肆包（其中貳包淨重貳點
零公克、包裝重零點肆零公克；壹包毛重零點壹公克；壹包毛重壹點捌公克）沒收併
銷燬之。
    事      實
一、甲○○前因施用毒品案件，經臺灣宜蘭地方法院裁定觀察勒戒，執行後認無繼續
    施用毒品傾向，由臺灣宜蘭地方法院檢察署檢察官於八十七年十一月十三日以八
    十七年度偵緝字第一六七、三七八七、三七六０號不起訴處分確定，再因施用毒
    品案件，經臺灣宜蘭地方法院裁定觀察勒戒，執行後認無繼續施用毒品傾向，由
    臺灣宜蘭地方法院檢察署檢察官於八十九年一月三十一日以八十九年度毒偵字第
    九七號、毒偵緝第二五號不起訴處分確定。竟仍不知悔改，復基於施用第一級毒
    品之概括犯意，自八十九年十一月十五日起至九十年七月二十六日止，在宜蘭縣
    礁溪鄉○○路三十六號住處及其他不詳處所，連續非法施用第一級毒品海洛因多
    次，分別為警於八十九年十一月十六日晚間八時十五分許，在宜蘭縣頭城鎮○○
    路二七一號查獲並扣得海洛因二包（淨重二‧０公克），繼於八十九年十一月十
    七日下午五時四十分許，在宜蘭縣礁溪鄉○○村○○路三十六號查獲並扣得海洛
    因一包（毛重０‧一公克），再於九十年一月十七日下午五時許，在宜蘭縣宜蘭
    市○○路二九八號查獲，又於九十年二月二十日在宜蘭縣礁溪鄉○○村○○路三
    十六號查獲，復於九十年七月二十六日十二時許，在宜蘭縣礁溪鄉○○村○○路
    三十六號查獲並扣得海洛因一包（毛重一‧八公克）。
二、案經宜蘭縣警察局宜蘭分局報告臺灣宜蘭地方法院檢察署檢察官偵查起訴。
    理      由
一、被告甲○○經合法傳喚未到庭，惟據其於原審所為供述，坦承自八十九年十一月
    十五日起至九十年一月十七日止連續施用第一級毒品海洛因之行為，另自九十年
    一月十八日起至同年七月二十六日止連續施用第一級毒品海洛因部份，亦經被告
    迭於警訊時自白不諱，且其歷次為警查獲時所採集之尿液經鑑定結果，均呈嗎啡
    陽性反應，有宜蘭縣衛生局安非他命及嗎啡尿液檢驗單四紙、慈濟醫學院濫用藥
    物檢驗中心檢驗總表貳紙在卷暨海洛因四包（其中二包淨重二‧０公克、包裝重
    ０‧四０公克；一包毛重０‧一公克；一包毛重一‧八公克）扣案可稽。又被告
    甲○○前因施用毒品案件，先後經法院二次裁定執行觀察勒戒後認無繼續施用毒
    品傾向，已由臺灣宜蘭地方法院檢察署檢察官分別於八十七年十一月十三日以八
    十七年度偵緝字第一六七號、八十九年一月三十一日以八十九年度偵字第九七號
    不起訴處分確定等情，亦有臺灣宜蘭地方法院檢察署刑案資料查註紀錄表、不起
    訴處分書附卷可證，是被告三犯施用毒品之犯罪行為，已經證明。
二、按海洛因為毒品危害防制條例所規定之第一級毒品，核被告右揭行為，均係犯毒
    品危害防制條例第十條第一項施用第一級毒品罪。被告施用第一級毒品前後持有
    第一級毒品之低度行為，應為施用之高度行為所吸收，不另論罪。被告多次犯行
    ，時間緊接、所犯構成要件相同，顯係基於概括犯意為之，為連續犯；公訴人於
    起訴書犯罪事實欄雖未記載被告自八十九年十一月十七日起至九十年七月二十六
    日止之施用第一級毒品行為，然該部份與起訴事實既具有連續犯之一罪關係，為
    起訴效力所及，本院自應併予審理。
三、原審法院認毒被告連續施用第一級毒品犯罪行為，事證明確，而予以論罪科刑，
    固非無見；惟查，被告自原審判決認定施用終了日即九十年一月十四日之翌日起
    至同年七月二十六日止，尚有連續施用第一級毒品海洛因之行為，原審未及審酌
    ，致犯罪事實之認定有誤，公訴人執此提起上訴，為有理由，應由本院將原審判
    決撤銷並予以改判。爰審酌被告品行、智識程度、犯罪動機、目的、手段、所生
    危害及犯罪後態度等一切情狀，量處如主文第二項所示之刑；扣案海洛因四包（
    其中二包淨重二‧０公克、包裝重０‧四０公克；一包毛重０‧一公克；一包毛
    重一‧八公克）查屬第一級毒品，應依法宣告沒收併諭知銷燬之。
四、被告經合法傳喚，無正當之理由不到庭，本院爰不待其陳述，逕行判決。
五、檢察官另就被告施用第二級毒品安非他命移送併案（臺灣宜蘭地方法院檢察署九
    十年度毒偵一一二０、一三二二號）部份，經查與右揭施用第一級毒品行為，並
    無裁判上一罪之關係，非屬起訴效力所及，應退由檢察官另行偵查。
據上論斷，應依刑事訴訟法第三百六十九條第一項前段、第三百六十四條、第二百九
十九條第一項前段、第三百七十一條，毒品危害防制條例第十條第一項、第十八條前
段，刑法第十一條前段、刑法第五十六條判決如主文。
本案經檢察官呂光華到庭執行職務
中    華    民    國       九十       年      十      月      三十      日
                            臺灣高等法院刑事第二十五庭
                                審判長法  官  許  國  宏
                                      法  官  洪  光  燦
                                      法  官  林  勤  純
右正本證明與原本無異
如不服本判決應於收受送達後十日內向本院提出上訴書狀，未附理由時應於提起上訴
後十日內向本院補具上訴理由書狀（均應按他造人數提出繕本）
      書記官  葉  瑩  庭
中    華    民    國       九十       年      十      月      三十一    日
附錄本案論罪科刑法條：
毒品危害防制條例第十條第一項；
施用第一級毒品者，處六月以上五年以下有期徒刑。


司法院資訊處製作；財團法人民間司法改革基金會備份。
